【裁判字號】    98,台上,3224
【裁判日期】    980611
【裁判案由】    違反槍砲彈藥刀械管制條例
【裁判全文】
最高法院刑事判決            九十八年度台上字第三二二四號
上  訴  人  甲○○
上列上訴人因違反槍砲彈藥刀械管制條例案件，不服台灣高等法
院花蓮分院中華民國九十八年三月三十日第二審判決（九十八年
度上訴字第七五號，起訴案號：台灣台東地方法院檢察署九十四
年度偵緝字第一七二號、九十四年度毒偵字第三四三號），提起
上訴，本院判決如下：
    主  文
上訴駁回。
    理  由
按不服地方法院之第一審判決而上訴者，應向管轄第二審之高等
法院為之。而第二審上訴書狀應敘述具體理由，第二審法院認為
上訴書狀未敘述理由者，應以判決駁回之。刑事訴訟法第三百六
十一條第一項、第二項、第三百六十七條前段分別定有明文。本
件原判決以上訴人甲○○對於非法持有可發射子彈具殺傷力之改
造手槍罪部分，提起第二審上訴，其上訴書狀未敘述具體理由，
因認其此部分之上訴違背法定要件，爰不經言詞辯論，逕行判決
駁回，已詳敘憑以認定之理由。從形式上觀察，並無任何違背法
令之處。查上訴人於民國九十二年間，以新台幣（下同）十一萬
元之代價，向綽號「阿旺」者購買可發射子彈具殺傷力之改造手
槍一支及土造子彈五顆，「阿旺」於台南縣仁德交流道附近，將
上開改造手槍及子彈交予上訴人而非法持有之。上訴人旋持該改
造手槍裝填子彈進行試射，因試射至第五顆後槍枝滑套爆裂而無
法使用。上訴人乃於同年在嘉義縣嘉義市某不詳模型店，以三千
五百元之代價購買仿COLT廠半自動手槍製造之玩具手槍一支，另
基於製造可發射子彈具殺傷力改造手槍之犯意，在台東縣池上鄉
東欣四一號住處倉庫內，以電鑽、切割器等工具，將前揭玩具
手槍之塑膠槍管拆卸後，換裝上開滑套已爆裂之改造手槍之土造
金屬槍管，製造完成可發射子彈具殺傷力之改造手槍一支。其非
法持有改造手槍一支在先，非法製造另一支改造手槍在後（上訴
人對非法製造改造手槍部分未上訴），犯意各別，行為互殊，第
一審予以分論併罰，原審加以維持，適用法則，核無不合。上訴
意旨，僅以其既已被判處非法製造可發射子彈具殺傷力之改造手
槍罪，則其向綽號「阿旺」者購買之改造手槍一支，滑套既已爆
裂，無法使用，不應再論以非法持有可發射子彈具殺傷力之改造
手槍罪云云為唯一理由，而於原判決究竟如何違背法令，並無一
語涉及，其上訴自屬違背法律上之程式，應予駁回。
據上論結，應依刑事訴訟法第三百九十五條前段，判決如主文。
中    華    民    國  九十八  年    六    月   十一   日
                      最高法院刑事第十庭
                          審判長法官  花  滿  堂
                                法官  黃  正  興
                                法官  陳  東  誥
                                法官  林  錦  芳
                                法官  洪  昌  宏
      本件正本證明與原本無異
                                      書  記  官
中    華    民    國  九十八  年    六    月   十五   日
                                                      Ｑ


司法院資訊處製作；財團法人民間司法改革基金會備份。
